【裁判字號】    89,上訴,1547
【裁判日期】    890705
【裁判案由】    毒品危害防制條例
【裁判全文】
臺灣高等法院臺中分院刑事判決                  八十九年度上訴字第一五四七號
    上  訴  人  臺灣彰化地方法院檢察署檢察官
    被      告  乙○○
    選任辯護人  朱清雄
右上訴人，因被告違反毒品危害防制條例案件，不服臺灣彰化地方法院八十七年度訴
字第七八四號，中華民國八十九年七月五日第一審判決（起訴案號：臺灣彰化地方法
院檢察署八十七年度偵字第五七一六號），提起上訴，本院判決如左：
    主  文
上訴駁回。
    理  由
一、公訴意旨略以：被告乙○○曾有多次犯罪紀錄，仍不知悔改，復意圖販賣，於民
    國（下同）八十五年三月二十三日間，將連袋重達六千二百二十公克之第二級毒
    品安非他命六包，拿至臺中市○○○○路二十六之八號丙○○（另因持有該毒品
    罪，經臺灣臺中地方法院判處有期徒刑一年確定）經營之鱒魚餐廳內，交給丙○
    ○保管，而藏放在鱒魚餐廳貯藏室天花板上，俟機販賣。嗣於八十五年三月二十
    五日，為臺中市調查站查獲丙○○施用毒品海洛因之犯行，而循線查獲，並扣得
    被告乙○○所寄放之上開毒品安非他命六包，因認被告涉有毒品危害防制條例第
    五條第二項之意圖販賣第二級毒品安非他命罪嫌云云。
二、按犯罪事實應依證據認定之，無證據不得推定其犯罪事實，為刑事訴訟法第一百
    五十四條定有明文。次按被告之自白，非出於強暴、脅迫、利誘、詐欺、違法羈
    押或其他不正之方法，且與事實相符者，得為証據。又被告之自白，不得作為有
    罪判決之唯一証據，仍應調查其他必要之証據，以察其是否與事實相符，刑事訴
    訟法第一百五十六條第一項、第二項分別定有明文，是被告之自白得為証據者，
    須具備（一）非出於強暴、脅迫、利誘、詐欺或其他不正之方法。（二）與事實
    相符之兩種要件，故該項自白苟係出於上述之不正方法，即無論其是否與事實相
    符，根本上已失其証據能力，不得採為判斷事實之証據資料。且被告雖經自白，
    仍應調查其他必要之證據，以察其與事實是否相符，苟無法證明其與事實相符，
    根本即失其證據之證明力，不得採為判斷事實之根據（參照最高法院二十九年上
    字第一四五七號、四十六年台上字第八０九號判例意旨）。
三、訊據被告乙○○，堅決否認涉有前開犯行，並辯稱伊原與丙○○不相識，係因丙
    ○○為臺中市調查站查獲後，經許宏榮、周德勝等人在游秋絨住家介紹認識，以
    新台幣五十萬元代價要伊承擔該罪，伊念及伊本身另有涉案而答應，並於許宏榮
    小舅子蕭海棠住處談妥，丙○○並先交付五萬元之代價，其後並陸續由其朋友洪
    淑惠等人多次各匯入八千元供伊花用，伊乃於臺灣臺中地方法院開庭時，偽證證
    稱安非他命係伊所前往丙○○經營之餐廳寄放，實際上扣案之安非他命非伊所有
    ，應係丙○○所有，伊亦未涉犯前揭意圖販賣第二級毒品之犯行等語。本件公訴
    人認被告涉有前開犯行，無非以被告於臺灣臺中地方法院中之證詞及丙○○之供
    述為據，且認丙○○於八十五年九月十三日為臺中市調查站查獲時即供稱安非他
    命係「阿榮」之朋友「阿洪」寄放，且其供述之「阿榮」職業、電話號碼及大約
    住處，與同為警查獲之黃全福供稱之丙○○販毒之事曾由其下手許宏榮告知，許
    宏榮係計程車司機，黃全福供稱之許宏榮電話號碼與丙○○所述相符，而許宏榮
    實際住處與丙○○所述亦相近，許宏榮別稱「阿榮」，故認被告別稱「阿洪」應
    係常情，非事後串供所為，故許宏榮事後供稱介紹被告與丙○○認識之詞不可採
    ，並以丙○○係因有販賣毒品之嫌遭查緝，被告持有大量安非他命，顯亦有販賣
    意圖等情，而認丙○○之供述可採等等，資為論據。惟查：
(一)本院為敘述方便，先將被告乙○○前科情形載述如下。被告於八十年間因違反麻
    醉藥品管理條例案件，經臺灣彰化地方法院判決有期徒刑六月並確定，於八十年
    十一月廿九日（含竊盜）執行完畢。八十二年間因違反麻醉藥品管理條例件，經
    同院判決有期徒刑八月並確定，於八十四年六月間執行完畢（含竊盜及軍法逃亡
    ），且有刀械犯行（拘役四十日），於八十四年七月十四日執行完畢。八十四年
    間因違反麻醉藥品管理條例案件、煙毒等案件（八十四年八月七日被羈押至同年
    十月四日止，共羈押五十九日），被同院於八十四年十月九日判決有期徒刑三年
    三月，經本院於八十五年三月二十八日撤銷改判決有期徒刑三年四月，八十五年
    間另有妨害兵役被判決有期徒刑八月，違反槍砲彈藥刀械管制條例案件被判決有
    期徒刑一年八月（八十五年七月十三日至九月二十九日被羈押），且有檢肅流氓
    條例犯行，被裁定應交付感訓處分，因而於八十五年六月十九日被羈押於臺灣彰
    化看守所，並於同年九月三十日入監執行，至八十九年十二月八日裁定免予繼續
    執行感訓處分，乃於同日出所之事實，有被告之前科表在卷可稽，並經本院調閱
    原審八十年易字第三六四號、八十二年易字第五五四號、八十四年訴字第九八四
    號案卷可憑，亦有各該案件之指揮書可憑（參見臺中地院八十五年訴字第二０三
    三號卷一０四、一四六頁），則被告於丙○○王金枝所涉案件之案發日「八十五
    年三月二十五日」，雖係未羈押之自由身，但相距之時間已有限，且該案發日距
    被告八十五年六月十九日被羈押止，亦僅三、四月而已。
(二)又丙○○王金枝所涉臺灣臺中地方法院檢察署八十五年偵字第五七五０號（八十
    五年三月二十七日移送，被告為王金枝）、第一０六四二號（同年六月四日移送
    ，被告為王金枝丙○○）違反麻醉藥品管理條例案件，案發日之八十五年三月二
    十五日僅王金枝到案，並於同月二十七日飭回停止羈押，檢察官於同月二十八日
    將被告丙○○限制出境，同年四月二十五日被告丙○○經傳喚未出庭，卻於同月
    三十具答辯狀陳稱「該安非他命應係乙○○所有，置於餐廳之天花板上，有許某
    之自白書及錄音帶可憑云云」，檢察官再改期於八十五年五月三十一日，傳喚該
    丙○○乙○○兩人出庭應訊，該兩人均未到庭。詎丙○○與友人黃全福於八十五
    年九月十三日駕駛ＮＩ─九三九二號賓士牌汽車，在臺中市○○路一六０巷附近
    為調查站人員查獲，丙○○雖於調查、偵查中否認該安非他命為其所有，仍與黃
    全福均遭羈押，並經檢察官於八十五年九月二十五日偵查終結，將丙○○以意圖
    販賣而持有該麻醉藥品之重罪等罪名提起公訴（未採納其所辯乙○○之自白書及
    錄音帶），於同年十月八日繫屬臺灣臺中地方法院，同日黃全福以十萬元由王金
    枝具保，但丙○○至同年十月二十四日始由王金枝以十五萬元具保，可見被告王
    金枝與丙○○、黃全福之交情非淺，且該被告丙○○與本案被告乙○○有同時間
    均被羈押之情事甚明。是依上開被告前科及查獲大量安非他命之案發經過，王金
    枝丙○○黃全福三人之供詞，及調查站監聽丙○○之資料互相核對，該批安非他
    命應係何人置於丙○○所經營餐廳天花板內，已極明確，本院再申論如下。
(三)扣案之安非他命六大包，共計六千多公克，係臺中市調查站依線報及監聽線索，
    而於八十五年三月二十五日在丙○○所開設餐廳查獲（僅查獲丙○○同居人王金
    枝），當時丙○○之女友王金枝在場，丙○○並未遭查獲，丙○○則係於相隔約
    半年後之八十五年九月十三日下午三時許，始為臺中市調查站人員另再依監聽所
    得資訊，而於其與黃全福駕駛車輛途經臺中市○○路一六０巷附近時予以逮捕等
    情節，有本院調閱之丙○○所涉臺灣臺中地方法院八十五年訴字第二０三三號案
    卷可稽，茲依該案被告王金枝於警訊時供稱「餐廳係丙○○於八十四年八月二十
    一日頂下，繼續經營，並改名為『鱒魚餐廳』」、「該查扣之安非他命不知何人
    所有」、「現在有那間倉庫鑰匙的人有丙○○和我本人」云云，並於同日偵查中
    供稱「（安非他命何人放置）那房間丙○○有在出入」、「倉庫我在管理」等語
    ，再於同月二十七日調查站借提時供稱「丙○○曾於八十五年三月二十四日下午
    ，自外面打電話到餐廳告訴我，要我到上述餐廳後方貯藏室內之天花板裡拿取一
    包貴重東西，但他並沒有告訴我，此貴重東西係為何物‧‧‧而忘了丙○○所交
    待之事，直到隔日下午才被查獲該安非他命」云云，同日檢察官複訊時復供稱「
    安非他命不是我的，只有我與丙○○有鑰匙」云云，可見王金枝之警訊及偵查中
    多次所供，均係不知該安非他命何人所有，且陳稱僅有伊與丙○○有該房間鑰匙
    在卷，更未提及扣案物品係不詳姓名綽號「阿洪」之人所寄放情事，此有前開臺
    灣臺中地方法院檢察署八十五年度偵字第五七五０號案件可稽，則該案被告丙○
    ○於偵查中既未出庭應訊，其所具狀辯稱該安非他命應係乙○○所有乙節，是否
    與事實相符，容有可疑。又依前開案件之監聽資料所示（參見偵字第一七六０七
    號卷），均未曾有過綽號「阿洪」之人涉及前開毒品案件之証據，而丙○○於八
    十五年四月三十日所具答辯狀指稱「乙○○曾居住於查獲之餐廳內，並於該期間
    將安非他命置於天花板內，並提出經被告與周顯南、周德勝簽名之自白書，及電
    話錄音等資料為憑」，但該案被告丙○○嗣於八十五年九月十三日到案之調查筆
    錄時，竟陳稱「『阿洪』係其朋友『阿榮』的朋友，故其不知『阿洪』之年籍資
    料，『似為姓蕭』」，且對調查站提供三月二十四日其與王金枝之被監聽對話錄
    音時，陳稱該電話中不斷所講之『那個』其不知係安非他命，待被查獲時其始知
    被『阿洪』所騙，該『阿洪』對餐廳之地形不熟悉，該八十五年三月二十三日之
    前未曾與他（按指被告乙○○）見過面，該日係他第一次去餐廳等語，再對被監
    聽之錄音內容陳稱甚詳在卷（參見該案件聲字第六八九號卷監聽內容），顯然丙
    ○○到案時所供情節，核與其所具答辯狀指稱之內容，難以相符，則證人丙○○
    於自身所涉上開刑案到案前後所供情節，既有矛盾存在，是否可遽信，實有可疑
    ，能否再依其所供，而採為被告不利之認定，更屬存疑。
(四)與該案被告丙○○同時到案之黃全福於警訊時供稱「丙○○一向有吸食海洛因及
    安非他命的習慣，最近他因為上線出了問題，而無法正常補充毒品食用，乃要求
    我代其調貨」、「民國七十一年因犯擄人勒贖被收押在臺中看守所，當時即與丙
    ○○認識，互有往來‧‧‧最近丙○○因毒品貨源中斷，即經常要求我幫他調貨
    」、「丙○○販毒之事，曾由其『下手許宏榮』告訴我，我知道許宏榮為丙○○
    販毒已有很長一段期間」、「許宏榮係一計程車司機」云云，核與丙○○所供阿
    榮係駕駛計程車為業之情節相符，是該阿榮即係許宏榮，已堪認定，但黃全福亦
    未陳稱另有「阿洪」或他人持有該安非他命之情節，則該案被告丙○○所辯該安
    非他命應係乙○○所有乙節，仍屬無憑。又查獲上開安非他命之處所係餐廳儲藏
    室內之天花板內，業據該案原審法官於八十五年十一月二十二日勘驗在卷，並製
    有勘驗筆錄及相片可稽（參見該案卷六九頁），依常理即可推知，不可能任人隨
    意出入，且該案被告王金枝於該案中供稱該處平日上鎖，故被告乙○○是否可能
    至該處放置重達六公斤多之安非他命？衡諸常情，已屬有違。再者，依臺灣臺中
    地方法院八十五年度訴字第二０三三號卷，被告乙○○於八十六年四月七日審理
    時經隔離訊問時証稱「（問：何時交一包東西給丙○○？）沒有交給丙○○，是
    放在那邊而已」、「（問：何時放？）八十五年三月，我自己去放，丙○○並不
    知情，原先是丙○○叫我去臺中玩，我帶了那包東西於某一天的晚上自行至餐廳
    後面放酒的倉庫內，將那包東西放置在天花板內」、「（問：如何開門進去？）
    門沒有鎖」云云，再經法官訊問經隔離之該案被告丙○○「（問：乙○○有無告
    訴你要寄放？）有。那天我和一位李登旺因土地之事在吵架，我也找了七、八個
    人來幫我忙，我也不知道乙○○帶的一包東西是什麼，因當時場面很亂」、「不
    記得倉庫門有沒有鎖」云云（參見該案卷一五二、一五三頁），顯然兩人供述並
    不一致。且該案被告丙○○與王金枝嗣後於原審供稱房間未上鎖等語，核與案發
    當時王金枝之供詞，明顯有異，顯係為附合其後說詞，難以採信。又按諸常情，
    六公斤多之物品欲置於餐廳內，未引人疑竇而詢問，顯係不易之事，該案被告丙
    ○○或餐廳內之人員豈可能不知被告進入該私密處所置放物品，故丙○○上開所
    述顯違常理，不足採信。又該案被告王金枝於臺中市調查站訊問時即供稱倉庫鑰
    匙僅伊與丙○○所擁有，並僅伊二人得進出該間倉庫等語在卷，復於八十五年三
    月二十五日訊問筆錄中，亦供稱該處餐廳倉庫僅負責人丙○○及會計小姐得出入
    等語，而王金枝於調查筆錄亦供稱八十五年三月二十四日下午丙○○自外打電話
    至餐廳，要伊至後方貯藏室天花板拿一包貴重東西等語，且於八十五年三月二十
    七日偵訊時亦供稱該處祗有伊與丙○○有鎖匙等語，經核與証人丙○○於本案原
    審訊問時所證稱「（被告交給你之安非他命用何東西包著）係用大的塑膠的飼料
    袋，上面用塑膠帶綁著，顏色忘記了，是我拿去儲藏室之天花板放著。儲藏室有
    鎖，是從外面鎖的，不用鑰匙可以打開」云云（參見原審卷二第十六頁），亦有
    不符，則証人丙○○所述既與其自身案件所供前後有矛盾，亦與該案被告王金枝
    所供難以相符，證人丙○○之證詞自堪認定有明顯瑕疵可指，顯難依其所述云云
    ，遽為被告不利之認定。況被告乙○○於該案之本院八十七年三月二日調查時，
    已全盤否認上開持有並寄藏安非他命之證詞（參見本院八十六年上訴字第二八四
    六號卷五三頁），該案被告丙○○復於八十七年四月十五日具狀撤回該案之上訴
    在卷，卻經通緝後始於八十八年二月二十二日緝獲發監執行（應至九十二年八月
    二十五日期滿），則該安非他命係何人所持有，已係昭然若揭。
(五)檢察官主動偵辦被告乙○○之刑責後，被告乙○○於臺灣臺中地方法院檢察署、
    臺灣彰化地方法院檢察署偵查中，均否認該安非他命係渠持有等語在卷，核與丙
    ○○所稱自白書之公證人周德勝偵查中所供乙○○承擔該案情，及證人許宏榮所
    供之情節相符（參見偵字第五七一六號卷十三、十四頁），則被告乙○○辯稱渠
    非該安非他命之真正持有人云云，尚非不可採信。又被告乙○○以五十萬元之代
    價承諾丙○○承擔本案之情事，業據証人許宏榮、周德勝及黃全福於原審結証在
    卷（參見原審卷一第四八、一一二頁），茲証人許宏榮於偵查及原審訊問時均証
    稱曾聽聞丙○○事後要被告承擔該案，依証人許宏榮結稱「與丙○○認識五、六
    年，談擔罪之事時，僅被告與其女友小萍及丙○○三人在其小舅子（即蕭海棠）
    家樓上商談，事後方聽丙○○及被告說談妥由被告以五十萬元代價代為承擔案件
    ，且係丙○○遭查獲後方由周得勝介紹丙○○與被告認識，並曾聽丙○○告知有
    加以錄音」等語。証人周德勝於偵查中結稱「係於丙○○經查獲安非他命後，始
    介紹被告與丙○○認識」等語，又於原審時亦結稱「被告與丙○○係於游秋絨住
    處認識，當時並有許宏榮在場，並談論擔罪之事，且該案中所提之自白書係事後
    丙○○叫伊簽的，伊亦不識得自白書上簽名之『周顯南』」等語。及証人游秋絨
    於原審結稱「被告曾與陳曉萍、『阿榮』及一稱為『陳先生』之人，共約四、五
    人至其住處，至談論何事伊並不清楚」等語。証人蕭海棠亦結稱「許宏榮係其妹
    婿，與被告於八十五年間曾至其家中，同時有一男及一女同行」等語（參見原審
    卷一第一五一、八六頁），經核均與被告所述上情相符。況查証人許宏榮、周德
    勝等人與丙○○關係原即密切，其等應不可能為袒護被告之行為，故其等所述，
    應堪採取。再者，依証人黃全福於自身所涉案件之八十五年九月十三日到庭時所
    證稱許宏榮係丙○○之下手等情，亦可推知証人丙○○於自身案件經八十五年九
    月十三日查獲時竟僅供稱「阿榮姓許名不詳，駕計程車為業」之詞，顯不可採。
    且丙○○供稱之「阿榮」雖可認定係指證人許宏榮，但是否可依被告許『宏』猷
    之閩南語發音，與該「阿洪」之音接近，即遽認丙○○當時到案時所指之『阿洪
    』即係被告乙○○？亦有可疑。
(六)又証人黃全福於本案原審結稱「『阿宏』係許宏榮，由丙○○介紹認識，雖不識
    被告，惟曾於聊天中聽丙○○告知，其餐廳天花板被查獲毒品，而以五十萬或一
    百萬元之代價找被告乙○○擔罪」等語，經核與被告所述相符，再參以証人黃全
    福與丙○○同案八十五年九月十三日被查獲時，既係同車，並且於警訊時供稱曾
    於七十一年間在監獄中即與丙○○相識云云，而黃全福且經丙○○同居人王金枝
    代為具保，有具保資料在卷可稽，均如上述，按之常理，被告與黃全福毫無相關
    ，而黃全福與丙○○關係密切，豈可能如丙○○於原審供稱彼此間有不愉快之事
    ，故証人黃全福之証詞亦堪採信，由此等証人之供詞，可見丙○○於原審之供述
    云云（參見原審卷二第十三、四五頁），顯係避責之詞，礙難採信。再者，証人
    周顯南亦於原審結稱伊並不認識被告，當時係由丙○○帶同伊不識之人，該人坐
    在車上，丙○○在車外，問他東西是何人的，車上之人稱係伊所有，隔段時間後
    ，丙○○與綽號「阿榮」之人共同找伊，要伊簽名，內容係有關吸毒之事，詳情
    則已忘了等語（參見原審卷一第一八三、一九一頁），更足証被告原所書寫之自
    白書係事後所撰擬，與實情尚有不符，自無從依証人周顯南之上開供述，即認被
    告涉有前開犯行甚顯。又扣案之安非他命重達六公斤多，而本件被告僅係一名六
    十二年出生，且自七十七年間僅有竊盜及施用毒品之前科，前又因竊盜等案件，
    經送監執行，至八十四年七月十四日出獄，並再因另案於八十四年八月七日起至
    十月四日止，經羈押五十九日，有被告前案紀錄表在卷可稽，已如前述，則迄扣
    案物品於八十五年三月二十五日被查獲時，被告應僅出獄四、五月，按之常理，
    豈可能於數月內累積大量之資金及人脈，向上手購得價值不菲之六千多公克安非
    他命？且如係被告乙○○自行商借資金購買該毒品欲行販賣圖利，何需全部拿至
    臺中市寄放於不熟之丙○○餐廳內，顯與常情難以相符。
(七)本件被告乙○○因代丙○○承擔本案毒品來源而於書立上開自白書後，除當場取
    得五萬元外，另於他案執行中因需款花用，並由丙○○友人洪淑惠、陳鴻輝、張
    啟昌、陳正源各匯入八千元之款項至獄中，此有被告提出之臺灣彰化、臺中監獄
    受刑人保管款收款收據影本四紙在卷可稽（參見原審卷一第九一、九二頁），並
    經本院函調該等監所之匯款資料可憑（參見本院卷一００頁），其中之陳鴻輝另
    於八十六年六月二十七日亦匯入八千元，且陳正源之匯款日期八十六年四月八日
    ，適在被告於八十六年四月七日在臺中地院為王金枝丙○○作證之後一日，而該
    五次匯款亦均係在乙○○於本院該案件八十七年三月二日作證翻供之前，其時間
    之巧合，豈是因緣際會所能解釋，如再對照被告於八十五年六月十九日因案被羈
    押後，至八十六年四月七日出庭作證前，另有八十五年七月一日、四日、二十三
    日之張文豐、劉憲璋、顏美惠之各款八千元，更是灼然，可見被告答應作證後
    ，至在本院二審翻供之前，確有不詳之友人前去匯款予被告，至為顯明，則按之
    常理，被告如有充分資金購買該大量毒品安非他命，何需由丙○○友人匯該少數
    金額以充飢，是被告是否有該充裕資金購得數千公克之大量安非他命？在在可疑
    ，且如係丙○○遭被告乙○○所陷害而被指涉案，丙○○又何需託人匯款予在監
    之被告以啟人疑竇，亦有可疑。況丙○○係資金充裕之人，同時經營多家事業及
    餐廳等，有丙○○辯護人所提之辯護狀所載之資料可查（參見臺灣臺中地方法院
    八十五年度訴字第二０三三號卷九六頁），並有高級轎車賓士汽車代步，而被告
    之資力與其相去甚遠，且証人丙○○於原審作證時，亦供稱前開匯款之「錢係我
    叫洪淑惠匯給被告，係慰問之意。因他要我賠償，我賠不了，所以給他一點」云
    云（參見原審卷二第十六頁），核與被告供稱洪淑惠匯錢給渠之情節相符，則依
    前所述，被告與本案證人丙○○除本件外，並無其他交情，丙○○並因本件經追
    緝，且被告於一審為該案被告丙○○作證當時亦已到案執行中，則丙○○豈可能
    需要其朋友匯款予被告？是被告所辯上開監所之丙○○所匯之款係因渠同意擔罪
    ，而由丙○○託人所匯云云，尚堪採信，則被告係受利誘而為不實之自白，至為
    顯明，故被告縱曾為自白，惟其自白顯係出於利誘所為，且與事實不合，不足作
    為認定其有罪之証據甚為灼然。至證人丙○○於本院八十九年十二月二十一日證
    稱「被查獲安非他命時，找不到乙○○，他叫我賠他二百萬元」、「因時間很急
    ，沒有在自白書寫上二百萬元」云云，經核與其先前多次所供有未合，難採為被
    告不利之認定。況公訴人既認丙○○當時係因販賣毒品之罪嫌遭查緝，則丙○○
    應不致於將該重金所取得之毒品任意放置於不熟之友人乙○○持有狀態中，即本
    案被告應不可能持有陳某欲販賣之大量安非他命，故亦難以此推論被告有販賣之
    意圖甚明。綜上所述，被告前開自白既屬有瑕疵，亦與事實有悖，而証人丙○○
    之供述因涉及本身案件之利害關係，該案件之持有罪責且已確定將執行完畢，如
    本案被告乙○○未持有該毒品之犯行得以釐清確定，丙○○上開案件可能涉及不
    利益之再審調查，更難期其為被告有利之證稱，其證詞自難遽採，且經核其於原
    審及本院所證與事實明顯有異，亦屬不足採信，此外復查無其他積極証據証明扣
    案物品係被告所有，故被告前開所辯云云，尚堪採信。至被告於原審聲請傳訊渠
    女友陳曉萍部分，因前開事實已臻明確，核無傳訊必要，併予敘明。原審因而綜
    合各情，認被告之犯罪不能證明，因而為其無罪之諭知，經核尚無不合。
四、檢察官上訴意旨略稱（一）販賣安非他命係重罪，被告亦有三次前科，自應知悉
    該罪責非輕，被告如非涉案，不可能簽立自白書，並於丙○○案件中作證，原審
    之認定有未合。（二）依周德勝之證詞，被告與丙○○認識有限，何以被告願頂
    罪。（三）依證人許宏榮、周德勝所供，與被告所辯，其中商談頂罪參與之人數
    、地點等情，均大相逕庭，與一般低調行事之常情有異，該證言是否可為被告有
    利之認定，亦有疑問。（四）依丙○○、黃全福於本身所涉刑案互推案情之供詞
    ，二人是否無嫌隙，亦有可疑。且被告與丙○○間無電話聯絡必要，則監聽丙○
    ○之電話，未發現「阿洪」其人，仍不足為被告有利認定。但查，刑法第一百六
    十四條第二項有頂替罪、第一百六十八條有偽證罪之規定，自有其立法理由存在
    ，此兩罪與嫌疑犯是否為共同正犯，其法定刑各有輕重之別，是行為人究係共同
    正犯，或係犯偽證罪，或係出面欲頂替，自應本於刑案發現真實之精神詳為調查
    認定，以期毋枉毋縱，本件證人丙○○所頂替之餐廳，被調查站人員監聽有證人
    要王金枝如何取貨之聯絡後，於八十五年三月二十五日當場在丙○○餐廳內查獲
    大批安非他命，該案被告丙○○拒不到案，並於偵查中先提出乙○○所簽之自白
    書及錄音帶，檢察官未採納而繼續偵辦該案件，不意，丙○○於八十五年九月十
    三日與同案被告黃全福駕駛賓士汽車並持有海洛因被警查獲，則檢察官以丙○○
    意圖販賣該麻醉藥品重罪起訴（當時毒品危害防制條例尚未制定公布），並於八
    十五年七月一日、七月四日、七月二十三日起各由非親戚之張文豐、劉憲璋、顏
    美惠匯款八千元予被告乙○○，被告即於八十六年四月七日出庭為丙○○為有利
    之證稱，一審因而為丙○○變更法條之有利認定，則被告為何不於偵查中出庭作
    證，卻於一審收受匯款後出庭作證，渠心態已極明顯。其後，被告於該案上訴本
    院時翻異前詞之前，仍有不定期之匯款匯入，該案本院八十七年三月二日審理時
    ，乙○○翻供後，八十七年四月十三日調查時，該案被告王金枝黃全福均到庭，
    但被告丙○○未出庭，本院定於八十七年四月二十九日辯論時，丙○○卻於四月
    十五日具狀撤回上訴（檢察官未一併上訴），則丙○○到案前後之舉動，已係昭
    然若揭，若謂被告乙○○係該安非他命之真正持有人，實在與事實有明顯之出入
    ，是被告究係何原因於一審時為被告丙○○作有利之證稱，雖無法具體認定，但
    依前所述，被告非該安非他命之持有人，已甚明確，檢察官猶執陳詞，以見樹不
    見林之管見，指摘原審認定不當，自難認有理由，其上訴應予駁回。至被告有無
    涉及偽證等其他刑責，應如何認定，宜由檢察官另行偵辦，該案如經有罪認定，
    應如何重判，且丙○○上開案件是否涉及再審不利認定，有待日後之繼續追查，
    以期司法公正性不被賤踏，均屬另一問題，附此敘明。
據上論結，應依刑事訴訟法第三百六十八條，判決如主文。
本案經檢察官甲○○到庭執行職務
中      華      民      國    九十    年      一      月      三十      日
                                臺灣高等法院臺中分院刑事第二庭
                                      審判長法  官  羅  禮  政
                                            法  官  陳  欣  安
                                            法  官  蔡  聰  明
右正本證明與原本無異。
被告不得上訴。檢察官得上訴。
如不服本判決應於收受送達後十日內向本院提出上訴書狀，其未述上訴之理由者並
得於提起上訴後十日內向本院補提理由書（均須按他造當事人之人數附繕本）。
                                            書記官    瑞  芳
中      華      民      國      九十      年      一      月   三十一   日
                                                                        Ｄ


司法院資訊處製作；財團法人民間司法改革基金會備份。
